【裁判字號】    97,訴,3026
【裁判日期】    970529
【裁判案由】    確認決議不存在
【裁判全文】
臺灣臺北地方法院民事判決              97年度訴字第3026號
原      告  甲○○
被      告  台北律師公會
法定代理人  乙○○
上列當事人間確認決議不存在事件，本院判決如下：
    主  文
原告之訴駁回。
訴訟費用由原告負擔。
    事  實
甲、原告方面：
一、聲明：確認被告就林永頌、陳長文、陳騰文律師不懲處決議
    不存在。
二、陳述略稱：
  (一)林永頌律師收受原告依約交付之新台幣二十萬元律師費，擔
    任原告被訴誣告案件之選任辯護人，民國（下同）九十年十
    二月十二日審理庭，因其未出庭及詰問證人，致原告遭判罪
    ，其卻騙稱係審判長未准其請假，被告亦以林永頌律師不知
    審判長不准其請假為由，認定其未違反律師法而未懲處，並
    未依循徐國勇律師之前例予以懲處，參酌民法第九十二條規
    定及台灣台中地方法院八十年度訴字第一○六○號等民事判
    決，被告對林永頌律師不懲處之決議應予撤銷，該決議不存
    在。
  (二)次查，陳長文律師將原告確認後應提出法院之書狀主張及證
    物（七十七年十二月十九日協議書），於庭呈前兩小時刪除
    及更換無關證物作掩飾之不法，被告曾命其七日內查報此事
    ，另陳騰文律師亦有相同情形，亦即陳長文律師與陳騰文律
    師均有施詐而未依循徐國勇律師之前例予以懲處之情形，亦
    請求被告對陳長文、陳騰文律師不懲處之決議應予撤銷，並
    確認該決議不存在。
三、證據：提出台灣台中地方法院民事判決影本二份、被告不處
    分律師公函影本二份、被告命律師查報函影本二份、本院保
    全證據裁定影本一份為證。
乙、被告方面：本件未行言詞辯論程序，被告亦未提出書狀作何
    聲明或陳述。
    理  由
一、按「原告之訴，依其所訴之事實，在法律上顯無理由者，法
    院得不經言詞辯論，逕以判決駁回之。」，民事訴訟法第二
    百四十九條第二項定有明文。復按民事訴訟法第二百四十七
    條第一項規定：「確認法律關係之訴，非原告有即受確認判
    決之法律上利益者，不得提起之；確認證書真偽或為法律關
    係基礎事實存否之訴，亦同。」；「民事訴訟法第二百四十
    七條所謂即受確認判決之法律上利益，須因法律關係之存否
    不明確，致原告在私法上之地位有受侵害之危險，而此項危
    險得以對於被告之確認判決除去之者，始為存在。」（最高
    法院二十七年上字第三一六號判例要旨參照）。
二、原告主張意旨略以：林永頌、陳長文、陳騰文三位律師均有
    受原告委任而背信之行為，被告審議結果卻均決議不懲處，
    未依循徐國勇律師之前例予以懲處，參酌民法第九十二條規
    定及台灣台中地方法院八十年度訴字第一○六○號等民事判
    決，被告對林永頌、陳長文、陳騰文三位律師不懲處之決議
    應予撤銷，請求確認該決議不存在云云。
三、經查：(一)林永頌、陳長文、陳騰文三位律師是否有原告所述
    對被告施詐（民法第九十二條參照）之情形，方獲不予懲處
    之處分，並非牽涉兩造間之法律關係或法律關係基礎事實，
    亦即並非前揭民事訴訟法第二百四十七條第一項所定之確認
    標的，原告就此訴請確認顯無理由；(二)原告所舉台灣台中地
    方法院八十年度訴字第一○六○號等民事判決，或為牽涉股
    東會召集程序違背法令，而依公司法第一百八十九條撤銷股
    東會決議之案例，或為股東會選任董事之決議經撤銷後，確
    認董事委任關係不存在之案例，然被告台北律師公會並非公
    司組織，自無可能比附援引原告所主張公司法相關案例而撤
    銷被告不懲處之決議，原告就此為主張亦顯無理由。
四、據上論結，原告起訴顯無理由，依民事訴訟法第二百四十九
    條第二項、第七十八條，判決如主文。
中    華    民    國    97    年    5     月    29    日
                  民事第一庭    法  官  文衍正
以上正本係照原本作成。
如對本判決上訴，須於判決送達後20日內向本院提出上訴狀。
中    華    民    國    97    年    5     月    29    日
                                書記官  潘惠敏


司法院資訊處製作；財團法人民間司法改革基金會備份。
